# 通过委托经营方式，丧失对子公司控制权，是否可行？

提问人：海布里的天空 时间：2011-09-13 14:56:42
有几个占股达51%的子公司由于纳入合并不太适当，公司决定将这些子公司的控制权通过协议转让给其他股东，即由其他股东实际经营管理、公司只收取固定收益回报，请问这样处理是否适当？
另外，哪位兄弟有没有委托经营的协议文本？

回答人：chenyiwei
基本赞同 2 楼意见。如果把财务、经营政策的决定权转移给其他股东，本公司只收取固定回报，从会计技术角度讲应当是可以不纳入合并范围的。但是，要考虑这样做的恰当性，例如是否有隐藏亏损的动机、所收取的固定回报占相关子公司经营成果的比例、为何其他股东愿意接受这样的安排，是否为关联方交易等。另外，这种交易实质上属于变相提供借款，对于用于出资的资产和所取得的固定收益均存在营业税等税务风险。

回答人：chenyiwei
回复 linzizhen 的帖子
从审计技术角度讲，这些问题应当都是属于“应对特别风险的进一步程序”范畴。需要根据具体的案例，运用专业判断来分析应取得何种进一步证据。一般理解至少应当取得交易双方的共同声明、根据关联方准则规定取得的各方关系审核等证据。但很多情况下并不足够。因为实务操作的复杂性和多变性，在没有具体案例的情况下一般性的讨论和分析可能比较难。